臺灣新北地方法院刑事判決　　　　　　　110年度訴字第335號
公　訴　人　臺灣新北地方檢察署檢察官
被　　　告　趙仁生
義務辯護人　郭淳頤律師
上列被告因違反槍砲彈藥刀械管制條例等案件，經檢察官提起公
訴（109 年度偵字第36598 號），本院判決如下：
    主  文   
趙仁生犯非法持有非制式手槍罪，處有期徒刑貳年肆月，併科罰
金新臺幣伍萬元，罰金如易服勞役，以新臺幣壹仟元折算壹日，
扣案如附表編號1 所示之非制式手槍壹支沒收。又犯妨害公眾往
來安全罪，處有期徒刑捌月。應執行有期徒刑貳年拾月。
    事  實
一、趙仁生明知具有殺傷力之非制式手槍及非制式子彈，分別係
    槍砲彈藥刀械管制條例第4 條第1 項第1 款、第2 款所列管
    之槍砲、彈藥，非經中央主管機關許可，不得持有，竟基於
    持有非制式手槍、非制式子彈之犯意，於民國108 年間某日
    ，在新北市三重區之某不詳友人住處內，上網購買取得如附
    表編號1 、2 所示具有殺傷力之非制式手槍、非制式子彈，
    而自斯時起非法持有之。
二、嗣趙仁生於109 年9 月18日21時21分許，騎乘車牌號碼000
    -000號普通重型機車搭載不知情友人蔡依璇，行經新北市○
    ○區○○○○○○路000 號前，適有新北市政府警察局板橋
    分局沙崙派出所警員蘇孟承，騎乘車牌號碼000-000 號普通
    重型機車執行巡邏勤務而行駛於趙仁生後方，因見蔡依璇違
    規未戴安全帽，遂開啟警鳴器及警示燈示意攔查，此際趙仁
    生明知警員蘇孟承係依法執行職務之公務員，且在公眾往來
    之市區道路任意闖越紅燈、蛇行、跨越分向限制線逆向行駛
    及紅燈右轉，極易造成交通事故釀成重大傷亡，致生道路上
    人車通行往來之危險，仍基於妨害公眾往來安全及妨害公務
    之犯意，沿板林路往大觀路3 段方向，行經溪崑二街112 巷
    口時闖越紅燈直行加速逃逸，警員蘇孟承見狀持續表明警方
    身分，並大聲喝令趙仁生停車，趙仁生仍拒絕配合，沿板林
    路往大觀路3 段跨越分向限制線逆向蛇行，行經大觀路3 段
    路口時闖越紅燈右轉，並沿大觀路3 段往溪崑二街口逆向行
    駛，嗣左轉進入大觀路3 段160 巷31弄，在該巷弄內行經大
    觀路3 段236 之14號前，見警員蘇孟承騎車靠近試圖攔停時
    ，仍繼續加速前行，造成警員蘇孟承所騎警用機車之右後照
    鏡歪斜，復沿沙崙街往篤行路2 段方向，跨越分向限制線逆
    向行駛及闖越紅燈右轉，並持續在篤行路2 段車陣中蛇行，
    再依序左轉存德街、右轉存德街78巷（往篤行路2 段131 巷
    ）行駛，此間警員蘇孟承沿篤行路2 段左轉篤行路2 段131
    巷後，再左轉存德街78巷（往存德街）行駛，而在存德街78
    巷內欲攔停朝其行駛而來之趙仁生，趙仁生為逃避警方追捕
    ，竟仍執意朝警員蘇孟承方向加速行駛，因此與警員蘇孟承
    發生碰撞，致使警員蘇孟承人車倒地，而以上開強暴方式妨
    害警員蘇孟承執行職務。嗣趙仁生於109 年9 月18日21時32
    分許，遭警員蘇孟承壓制逮捕，趙仁生即於有偵查犯罪職權
    之機關或公務員尚未發覺其犯行前，主動告知而報繳所持有
    之全部槍彈，經警當場查扣如附表編號1 至3 所示等物，始
    查悉上情。
三、案經新北市政府警察局板橋分局報告臺灣新北地方檢察署（
    下稱新北地檢署）檢察官偵查起訴。
    理  由                                              
一、按被告以外之人於審判外之言詞或書面陳述，除法律有規定
    者外，不得作為證據；又被告以外之人於審判外之陳述，雖
    不符合同法第159 條之1 至第159 條之4 之規定，但經當事
    人於審判程序同意作為證據，法院審酌該言詞陳述或書面陳
    述作成時之情況，認為適當者，亦得為證據。當事人、代理
    人或辯護人於法院調查證據時，知有第159 條第1 項不得為
    證據之情形，而未於言詞辯論終結前聲明異議者，視為有前
    項之同意，刑事訴訟法第159 條第1 項及同法第159 條之5
    分別定有明文。查本判決下列所引用被告以外之人於審判外
    之陳述，被告趙仁生及其辯護人於本院準備程序及審理時均
    表示同意作為證據（見本院卷第205 、253 頁），或檢察官
    、被告及其辯護人知有上開不得為證據之情形，亦均未於言
    詞辯論終結前聲明異議，本院審酌上開證據製作時之情況，
    尚無違法不當及證明力明顯過低之瑕疵，且為證明本件犯罪
    事實所必要，揆諸上開規定，均應有證據能力。而非供述證
    據部分，並無證據顯示係實施刑事訴訟程序之公務員違背法
    定程序所取得之證據，亦無顯有不可信之情況或不得作為證
    據之情形，自均有證據能力。
二、犯罪事實之認定：
  ㈠上開犯罪事實，業據被告自始坦承不諱，並有警員蘇孟承製
    作之109 年9 月19日職務報告、新北市政府警察局板橋分局
    扣押筆錄暨扣押物品目錄表、新北地檢署檢察官110 年2 月
    20日勘驗筆錄、內政部警政署刑事警察局110 年1 月28日刑
    鑑字第1098004711號鑑定書、110 年2 月8 日刑鑑字第1100
    000000號函各1 份、新北市政府警察局舉發違反道路交通管
    理事件通知單3 張、密錄器影像翻拍畫面暨現場及扣案物照
    片16張附卷可稽（見偵卷第15、41至45、89、91、93、99至
    102 、169 至175 、217 至221 頁），復有如附表所載之扣
    案物品可資佐證，應堪認定。
  ㈡又查：①如附表編號1 所示之手槍經送鑑定結果，認係仿手
    槍外型製造之槍枝，組裝已貫通之金屬槍管而成，擊發功能
    正常，可供擊發適用子彈使用之非制式手槍；②如附表編號
    2 所示之子彈4 顆，認均係由金屬彈殼組合直徑約8.8mm 金
    屬彈頭而成之非制式子彈，經試射均可擊發，是上開非制式
    手槍及非制式子彈均有殺傷力等節，亦有前揭鑑定書及函文
    可佐（詳如各該附表編號之備註欄所載），則扣案如附表編
    號1 、2 所示之非制式手槍1 支、非制式子彈4 顆，分別係
    槍砲彈藥刀械管制條例第4 條第1 項第1 款、第2 款所規定
    之槍砲及彈藥無誤，足認被告上開任意性自白確與事實相符
    ，堪以採信，是以本案事證明確，被告前揭犯行洵堪認定，
    應予依法論科。
三、論罪科刑及沒收之依據：
  ㈠新舊法比較及適用之說明：
  ⒈按犯罪之實行，學理上有接續犯、繼續犯、集合犯、吸收犯
    、結合犯等實質上一罪之分類，因均僅給予一罪之刑罰評價
    ，故其行為之時間認定，當自著手之初，持續至行為終了，
    並延伸至結果發生為止，倘上揭犯罪時間適逢法律修正，跨
    越新、舊法，而其中部分作為，或結果發生，已在新法施行
    之後，應即適用新規定，不生依刑法第2 條規定比較新、舊
    法而為有利適用之問題（最高法院108 年度台上字第1179號
    、106 年度台上字第2999號判決意旨參照）。查被告為如事
    實欄一所示行為後，槍砲彈藥刀械管制條例第4 條第1 項第
    1 款、第7 條第1 項、第8 條第1 項、第2 項、第4 項之規
    定，雖於109 年6 月10日修正公布施行，而於同年6 月12日
    生效，然被告本案如事實欄一所為既應論以繼續犯（詳後述
    ），且一部份持有行為係在上開條文修正施行後，揆諸上開
    說明，此部分自應逕依修正後之規定處斷，而無新舊法比較
    之問題。
  ⒉次按行為後法律有變更者，適用行為時之法律，但行為後之
    法律有利於行為人者，適用最有利於行為人之法律，刑法第
    2 條第1 項定有明文。查被告為如事實欄二所示行為後，刑
    法第135 條規定業於110 年1 月20日修正公布施行，而於同
    年月22日生效，修正前刑法第135 條第1 項原規定：「對於
    公務員依法執行職務時，施強暴脅迫者，處3 年以下有期徒
    刑、拘役或9000元以下罰金。」，修正後則規定：「對於公
    務員依法執行職務時，施強暴脅迫者，處3 年以下有期徒刑
    、拘役或30萬元以下罰金。」，並增訂第3 項規定：「犯前
    二項之罪而有下列情形之一者，處6 月以上5 年以下有期徒
    刑：一、以駕駛動力交通工具犯之。二、意圖供行使之用而
    攜帶兇器或其他危險物品犯之。」，經比較新舊法之結果，
    修正後刑法第135 條第1 項已提高罰金刑之法定刑度，且被
    告此部分所為，亦符合法定刑較重之修正後刑法第135 條第
    3 項第1 款規定，依刑法第2 條第1 項前段規定，適用修正
    前刑法第135 條第1 項之規定，應較有利於被告。
  ㈡又按刑法第185 條第1 項之「妨害公眾往來安全罪」，係以
    「損壞」、「壅塞」或以「他法」致生往來之危險者為要件
    。其中所謂「他法」，乃指除損害、壅塞公眾往來設備外，
    其他足以妨害公眾往來通行，致生公眾之人、車、舟、船往
    來危險之一切方式，例如駕車蛇行飛馳、相互競速飆車、以
    油料或尖銳物品潑灑路面等。又因本罪屬具體危險犯，只要
    以損壞、壅塞或以他法，致生公眾往來危險之狀態已足，不
    以全部損壞、壅塞或發生實害為必要（最高法院110 年度台
    上字第1858號、110 年度台上字第611 號、106 年度台上字
    第1670號等判決意旨參照）。查被告為躲避警員查緝，在夜
    間人車往來頻繁之市區道路，沿途以蛇行、跨越分向限制線
    逆向及闖越紅燈等方式騎乘機車，且所行駛之路段均屬市區
    主要道路，亦確實擦撞警員所騎乘之車輛，其駕駛行為，客
    觀上將導致一般駕駛人閃避不及，且易失控撞及道路上之其
    他人、車或路旁設施，顯足以妨害公眾往來通行，且已造成
    公眾往來危險之狀態，自已該當上開法條之「他法」無訛，
    是核被告如事實欄一所為，係犯槍砲彈藥刀械管制條例第7
    條第4 項之非法持有非制式手槍罪、同條例第12條第4 項之
    非法持有子彈罪；如事實欄二所為，則係犯刑法第185 條第
    1 項之妨害公眾往來安全罪、修正前刑法第135 條第1 項之
    妨害公務執行罪。至於起訴意旨認被告持有如附表編號1 所
    示非制式手槍之行為，係犯修正前槍砲彈藥刀械管制條例第
    8 條第4 項之罪，尚有未合，詳如前述，惟此部分基本社會
    事實同一，並經本院當庭諭知另涉犯修正後同條例第7 條第
    4 項之罪名（見本院卷第251 頁），本院自應予以審理，並
    依法變更起訴法條。
  ㈢被告非法持有具殺傷力之非制式手槍、非制式子彈，其持有
    之繼續，為行為之繼續，並非犯罪狀態之繼續，亦即一經持
    有，犯罪即成立，然其完結須繼續至持有行為終了時為止，
    應僅各論以一罪。
  ㈣按非法持有槍砲彈藥刀械等違禁物，所侵害者為社會法益，
    如所持有客體之種類相同（如同為手槍、同為子彈者，或同
    為槍彈主要組成零件），縱令同種類之客體有數個（如數支
    手槍、數顆子彈、數個槍彈主要組成零件），仍為單純一罪
    ，不發生想像競合犯之問題；若同時持有不同種類之客體（
    如同時持有手槍、子彈及槍彈之主要組成零件），則為一行
    為觸犯數罪名之想像競合犯（最高法院107 年度台上字第30
    04號、103 年度台上字第602 號判決意旨參照），揆諸上開
    說明，被告因上網購買而同時持有如附表編號2 所示之非制
    式子彈，縱令同種類之客體有數個，仍僅各論以單純一罪。
    又被告同時持有如附表編號1 、2 所示之非制式手槍、非制
    式子彈，因屬不同種類之客體，係以一行為同時觸犯上開2
    罪名，為想像競合犯，應依刑法第55條之規定，從一重之非
    法持有非制式手槍罪處斷。
  ㈤再按實質上或裁判上一罪，檢察官就犯罪事實一部起訴者，
    依刑事訴訟法第267 條規定，其效力及於全部，受訴法院基
    於審判不可分原則，對於未經起訴之其餘事實，應合一審判
    ，此為犯罪事實之一部擴張。而想像競合犯係一行為觸犯數
    罪名，若起訴事實之部分罪名成立，部分不成立，就不成立
    部分，固應於理由說明不另為無罪諭知之理由，無庸於主文
    為無罪之宣示；然於實質上一罪，因係一行為觸犯一罪名，
    若起訴實質上一罪之事實，僅其中部分事實成立犯罪，其餘
    部分不成立，係無礙於案件同一性之事實減縮，就不成立犯
    罪之部分事實，並無於理由中說明不另為無罪諭知之必要。
    至於同法第300 條規定，有罪判決得就起訴之犯罪事實，變
    更檢察官所引應適用之法條者，係指法院在事實同一之範圍
    內，不變更起訴之犯罪事實，亦即在不擴張及減縮原訴之原
    則下，於不妨害基本社會事實同一之範圍內，得自由認定事
    實，適用法律（最高法院108 年度台上字第654 號、109 年
    度台上字第2352號判決意旨參照）。觀諸本案起訴犯罪事實
    雖記載被告另持有如附表編號3 所示之子彈1 顆，然該子彈
    經試射，因無法擊發而不具殺傷力，有內政部警政署刑事警
    察局上開函文可佐，且因與起訴犯罪事實所載即如附表編號
    2 所示之「非制式子彈4 顆」，均屬同種類客體，僅具單純
    一罪關係，依舉重（實質上一罪）以明輕（單純一罪）之法
    理，亦係無礙於案件同一性之事實減縮，就不成立犯罪之此
    部分事實，即無於理由中說明不另為無罪諭知之必要。
  ㈥按一行為觸犯數罪名之想像競合犯，係指行為人以一個意思
    決定發為一個行為，而侵害數個相同或不同之法益，具備數
    個犯罪構成要件，成立數個罪名之謂，乃處斷上之一罪。其
    存在之目的，在於避免對於同一或局部重疊行為之不法要素
    予以過度評價，是所謂「同一行為」係指所實行者為完全或
    局部同一之行為而言。經查，被告如事實欄二所為，係基於
    躲避警員追捕之同一決意，騎車沿路蛇行、逆向及闖越紅燈
    而妨害公眾往來安全，並與警員發生碰撞而以強暴之方式妨
    害公務執行，犯罪時間及行為均有所重疊而具有局部之同一
    性存在，依社會一般通念難以從中割裂評價，應認屬同一行
    為無訛，是被告以一行為犯刑法第185 條第1 項之妨害公眾
    往來安全罪、修正前刑法第135 條第1 項之妨害公務執行罪
    ，屬異種想像競合犯，應依刑法第55條之規定，從一重論以
    妨害公眾往來安全罪。至被告所犯上開非法持有非制式手槍
    罪及妨害公眾往來安全罪，犯意各別，行為互殊，應予分論
    併罰。
  ㈦按槍砲彈藥刀械管制條例第18條第1 項規定，犯本條例之罪
    自首，並報繳其持有之全部槍砲、彈藥、刀械者，減輕或免
    除其刑；其已移轉持有而據實供述全部槍砲、彈藥、刀械之
    來源或去向，因而查獲者，亦同。槍砲彈藥刀械管制條例既
    為刑法之特別法，該條例第18條第1 項前段規定，即為刑法
    第62條但書所示之特別規定，自應優先適用（最高法院107
    年度台上字第4526號判決意旨參照）。而所謂自首，乃犯人
    在犯罪未經發覺前，向該管公務員自行申告犯罪事實而受裁
    判之謂。所稱「發覺」，雖不以有偵查犯罪權限之機關或人
    員確知其人犯罪無誤為必要，只要對其發生嫌疑即可。但所
    言「對犯人之嫌疑」，仍須有確切之根據、合理之可疑，始
    足當之。其判斷標準在於有偵查犯罪權限之機關或人員，能
    否依憑現有之證據，在行為人與具體案件之間建立直接、明
    確及緊密之關聯，使行為人犯案之可能性提高至幾可確認為
    「犯罪嫌疑人」之程度。換言之，犯罪發生後，有偵查犯罪
    權限機關或人員，根據已掌握之線索，雖發現行為人之表現
    、反應異常，或啟人疑竇，然現有證據尚不足確定其為犯罪
    嫌疑人時，因犯人與犯行間之關聯仍不夠明確，應僅止於「
    單純主觀上之懷疑」程度，尚不得謂為已遭「發覺」（最高
    法院109 年度台上字第4697號、108 年度台上字第3146號判
    決意旨參照）。經查，依警員蘇孟承製作之109 年9 月19日
    職務報告所載，可知該警員最初僅係因被告騎車搭載之友人
    違規未戴安全帽而為查緝，依當時之客觀性證據，尚不足以
    在被告與具體案件間建立直接、明確及緊密之關聯，而使被
    告犯案之可能性提高至被確定為「犯罪嫌疑人」之程度，亦
    無確切之根據得以合理懷疑其非法持有槍彈，而僅止於「單
    純主觀上之懷疑」，被告即主動告知而經警在其車內查扣如
    附表編號1 、2 所示之手槍及子彈，足認被告係於有偵查犯
    罪職權之機關或公務員尚未發覺其本案非法持有槍彈之犯行
    前，即主動自首並報繳其持有之全部槍砲、彈藥，符合槍砲
    彈藥刀械管制條例第18條第1 項前段之規定，再考量被告所
    持有槍彈之數量非少，且持有期間甚長，危害社會治安及國
    家法益之情節非屬輕微，不宜逕予免除其刑，爰依該規定減
    輕其刑。至被告依上開減刑事由減輕其刑後，所得判處之最
    低刑度與其此部分犯行已屬相當，核與刑法第59條所稱犯罪
    之情狀顯可憫恕，認科以最低刑度猶嫌過重之要件不符，自
    無從再依刑法第59條規定酌減其刑。
  ㈧爰以行為人之責任為基礎，審酌被告非法持有具殺傷力之非
    制式手槍及非制式子彈，對社會治安、公益及大眾人身安全
    存有潛在之危險性，且明知警員蘇孟承係依法執行職務，竟
    為逃避追捕，騎乘機車加速逃逸，除沿路蛇行、跨越分向限
    制線逆向及闖越紅燈而妨害公眾往來安全外，更與警員發生
    碰撞而施以強暴行為，已對公眾往來安全造成具體危害，且
    侵害警察機關執行職務之嚴正性，所為殊值非難，兼衡其持
    有上開違禁物之種類、數量及期間、並未持以從事其他犯罪
    行為、逃避警方追捕期間亦未造成他人傷亡或財產損害等犯
    罪情節、於本院審理時所述之智識程度、家庭經濟與生活狀
    況及犯罪後坦承犯行之態度等一切情狀，分別量處如主文所
    示之刑及諭知罰金易服勞役之折算標準，並就有期徒刑部分
    定其應執行之刑，以資懲儆。
  ㈨又按違禁物，不問屬於犯罪行為人與否，沒收之，刑法第38
    條第1 項定有明文。經查，如附表編號1 所示具有殺傷力之
    非制式手槍1 支，係槍砲彈藥刀械管制條例第4 條第1 項第
    1 款所列之手槍，而屬被告於本案未經許可而非法持有之違
    禁物，自應依刑法第38條第1 項之規定宣告沒收（無庸於所
    定應執行刑之主文項下再為上述沒收之諭知）。至如附表編
    號2 所示之非制式子彈4 顆，雖經試射認均具殺傷力，然於
    擊發後已喪失子彈之作用及性質而不復具殺傷力；如附表編
    號3 所示之非制式子彈1 顆，則經試射後認不具殺傷力，爰
    均不於本案宣告沒收。
據上論斷，應依刑事訴訟法第299 條第1 項前段、第300 條，槍
砲彈藥刀械管制條例第7 條第4 項、第12條第4 項、第18條第1
項前段，刑法第2 條第1 項前段、第11條、第135 條第1 項（修
正前）、第185 條第1 項、第55條、第51條第5 款、第42條第3
項前段、第38條第1 項，判決如主文。
本案經檢察官李冠輝偵查起訴，檢察官郭智安到庭執行職務。
中    華    民    國   110    年    10    月    21    日
                  刑事第三庭  審判長法  官  蘇揚旭
                                    法  官  施建榮
                                    法  官  洪振峰
上列正本證明與原本無異。
如不服本判決，應於判決送達後20日內敘明上訴理由，向本院提
出上訴狀 (應附繕本) ，上訴於臺灣高等法院。其未敘述上訴理
由者，應於上訴期間屆滿後20日內向本院補提理由書「切勿逕送
上級法院」。
                                    書記官  李儀靜                                    
中    華    民    國   110    年    10    月    26    日
附錄本案論罪科刑法條全文：
槍砲彈藥刀械管制條例第7條
未經許可，製造、販賣或運輸制式或非制式火砲、肩射武器、機
關槍、衝鋒槍、卡柄槍、自動步槍、普通步槍、馬槍、手槍或各
類砲彈、炸彈、爆裂物者，處無期徒刑或7 年以上有期徒刑，併
科新臺幣3 千萬元以下罰金。
未經許可，轉讓、出租或出借前項所列槍砲、彈藥者，處無期徒
刑或5 年以上有期徒刑，併科新臺幣1 千萬元以下罰金。
意圖供自己或他人犯罪之用，而犯前二項之罪者，處死刑或無期
徒刑；處徒刑者，併科新臺幣5 千萬元以下罰金。
未經許可，持有、寄藏或意圖販賣而陳列第1 項所列槍砲、彈藥
者，處5 年以上有期徒刑，併科新臺幣1 千萬元以下罰金。
意圖供自己或他人犯罪之用，以強盜、搶奪、竊盜或其他非法方
法，持有依法執行公務之人所持有之第1 項所列槍砲、彈藥者，
得加重其刑至二分之一。
第1 項至第3 項之未遂犯罰之。
槍砲彈藥刀械管制條例第12條
未經許可，製造、販賣或運輸子彈者，處1 年以上7 年以下有期
徒刑，併科新台幣500 萬元以下罰金。
未經許可，轉讓、出租或出借子彈者，處6 月以上5 年以下有期
徒刑，併科新台幣300 萬元以下罰金。
意圖供自己或他人犯罪之用，而犯前二項之罪者，處3 年以上10
年以下有期徒刑，併科新台幣700 萬元以下罰金。
未經許可，持有、寄藏或意圖販賣而陳列子彈者，處5 年以下有
期徒刑，併科新台幣300 萬元以下罰金。
第1 項至第3 項之未遂犯罰之。
中華民國刑法第135條（修正前）
對於公務員依法執行職務時，施強暴脅迫者，處三年以下有期徒
刑、拘役或九千元以下罰金。
意圖使公務員執行一定之職務或妨害其依法執行一定之職務或使
公務員辭職，而施強暴脅迫者，亦同。
犯前二項之罪，因而致公務員於死者，處無期徒刑或七年以上有
期徒刑；致重傷者，處三年以上十年以下有期徒刑。
中華民國刑法第185條
損壞或壅塞陸路、水路、橋樑或其他公眾往來之設備或以他法致
生往來之危險者，處5 年以下有期徒刑、拘役或1 萬5 千元以下
罰金。
因而致人於死者，處無期徒刑或7 年以上有期徒刑；致重傷者，
處3 年以上10年以下有期徒刑。
第1 項之未遂犯罰之。
附  表：
┌──┬───────┬─────────────┬─────────┐
│編號│扣案物品名稱及│         鑑定結果         │       備註       │
│    │數量          │                          │                  │
├──┼───────┼─────────────┼─────────┤
│ 1  │非制式手槍（槍│由仿手槍外型製造之槍枝，組│①內政部警政署刑事│
│    │枝管制編號1103│裝已貫通之金屬槍管而成，擊│  警察局110 年1 月│
│    │019631號）1 支│發功能正常，可供擊發適用子│  28日刑鑑字第1098│
│    │              │彈使用，認具殺傷力。      │  000000號鑑定書。│
├──┼───────┼─────────────┤②內政部警政署刑事│
│ 2  │非制式子彈4 顆│由金屬彈殼組合直徑約8.8mm │  警察局110 年2 月│
│    │（均已試射）  │金屬彈頭而成，均可擊發，認│  8 日刑鑑字第1100│
│    │              │具殺傷力。                │  000000號函。    │
├──┼───────┼─────────────┤                  │
│ 3  │非制式子彈1 顆│無法擊發，認不具殺傷力。  │                  │
│    │（已試射）    │                          │                  │
└──┴───────┴─────────────┴─────────┘